# Paulo Roberto Pereira de Leão

Rua Dr. Amarante, 376, ap.202 96020-720 • Centro • Pelotas • RS (53) 81334857

prpleon@gmail.com

25 anos • Brasileiro • Solteiro

Disponibilidade para viagens e mudança

### RESUMO DE QUALIFICAÇÕES

Carreira desenvolvida na área de **Química industrial**, com experiência em análises físico-químicas, analíticas, microbiológicas pesquisa e desenvolvimento de produtos, elaboração de relatórios e documentações técnicas, entre outras atividades, agindo alinhado às políticas e objetivos da organização.

#### EXPERIÊNCIA PROFISSIONAL

08/2014 a atual Laboratório de metrologia em química - UFPEL

Laboratório de médio porte do segmento de pesquisas em química analítica.

### Aluno pesquisador de pós-graduação, mestrado

Desenvolvimento uma nova metodologia para análise e controle de qualidade das cervejas, focando principalmente na etapa de preparo das amostras, assim como a sua posterior determinação dos minerais e contaminantes inorgânicas, através das técnicas de espectrometria atômica como F AAS/ F AES, TS FF AAS e MP AES. Para os estudos, foram realizadas otimizações com planejamento fatorial, assim como o tratamento estatístico dos resultados, validação e interpretação, além da aplicação do método a ser desenvolvido em diversas amostras comercializadas na cidade de Pelotas.

03/2014 a 03/2014

Coonagro – Cooperativo Nacional Agroindustrial

Empresa de médio porte do segmento de fertilizantes.

Estagiário no controle de Qualidade

Durante o período de estágio, foram realizadas algumas análises analíticas para controlar a produção dos
grânulos analisando desde o material de partida até o produto final. Ainda dentro das análises, foi
desenvolvido um projeto para controlar o efluente produzido pela planta de granulação, assim como,
promover a substituição de métodos clássicos por métodos mais 'quimicamente verdes' entre outros
trabalhos ligados ao selo de Boas Práticas de Fabricação (BPF).

08/2012 a 07/2013

Laboratório de microbiologia - UFPEL

Laboratório de médio porte do segmento de pesquisas microbiologias e química analítica.

Pesquisador Bolsista PIBITI CNPq

 Cultivo de cepas de xanthomona prunis, para posterior analise por espectrometria de absorção atômica de alta resolução com fonte contínua (HR-CS AAS) de metais pesados. Foi realizado também o estudo do preparo de amostras, além de estudos dos aditivos e nutrientes utilizados no cultivo.

09/2011 a 11/2012

Laboratório de sólidos inorgânicos - UFPEL

Laboratório de médio porte do segmento de pesquisas em química inorgânica.

Pesquisador voluntário

 Realização da síntese de heterocíclicos nitrogenados, triazinas e aziminas a partir de reações de oxirredução utilizando sais de cobre II, como catalizadores, visando a complexação com metais para posterior estudo de fármacos sintéticos.

### FORMAÇÃO ACADÊMICA

Mestre em Química com competência em Química analítica - concluída em 03/2016 Universidade Federal de Pelotas – UFPel

Bacharel em Química Industrial - concluída em 08/2014 Universidade Federal de Pelotas – UFPel

# FORMAÇÃO COMPLEMENTAR

Quimiometria- Técnicas de planejamento experimental - UFPel Metalurgia, Química e Sociedade: Obtenção e utilização dos metais - UFPel Seminário Agilent sobre espectroscopia molecular e atômica - UFPel Seminário Agilent sobre GC-MS e LC-MS: conceito, aplicações e novidade - UFPel Biotecnologia: Enzimas e suas aplicações - UNISC

# **INFORMÁTICA**

Conhecimentos no Pacote Office e Internet.